【裁判字號】    90,基簡,414
【裁判日期】    901012
【裁判案由】    清償債務
【裁判全文】
臺灣基隆地方法院宣示判決筆錄  九十年度基簡字第四一四號
    原      告  丙○○
    被      告  乙○○
    訴訟代理人  甲○○○
右當事人間九十年度基簡字第四一四號清償債務事件於中華民國九十年十月十二日下
午四時在本院民事第七法庭公開宣示判決出席職員如左：
                法      官  陳湘琳
                法院書記官  王靜敏
                通      譯  林宜蓁
朗讀案由兩造均未到
法官朗讀主文宣示判決，並諭知將判決主文、所裁判之訴訟標的及其理由要領，記載
於後：
    主    文
被告應給付原告新台幣壹拾玖萬伍仟玖佰肆拾肆元，及自民國九十年八月二十二日起
至清償日止，按年息百分之五計算之利息。
訴訟費用由被告負擔。
本判決於原告以新台幣陸萬陸仟元供擔保後，得為假執行。
    事實及理由要領
一、本件原告起訴主張被告於民國八十四年八月間，邀原告為連帶保證人向訴外人花
    蓮區中小企業銀行股份有限公司（以下簡稱花蓮中小企銀）借款新台幣（下同）
    一百萬元，詎被告自八十六年二月起即未繳納利息，經花蓮中小企銀向本院聲請
    本票裁定准許強制執行，命原告應向花蓮中小企銀清償七十五萬八千六百六十元
    ，及自八十六年二月十日起至清償日按年息百分之十一點七五計算之利息，花蓮
    中小企銀即以前揭裁定為執行名義，聲請強制執行原告於陸軍裝甲型補給第三分
    庫自八十九年十二月起至九十年七月止之薪資債權共計十萬四千一百三十八元，
    及原告於基隆市第二信用合作社、第一商業銀行之存款共計九萬一千八百零六元
    ，原告已代償十九萬五千九百四十四元，為此依民法第七百四十九條之規定，訴
    請被告返還等語。被告則以當初是被告前配偶即訴外人陳麗華要用錢，由被告作
    借款人，並提供不動產設定抵押向花蓮中小企銀借款，原告也是陳麗華找來當保
    證人，應由訴外人陳麗華負責等語，作為抗辯。
二、原告主張之上開事實，業據其提出本院九十年四月十二日基院政民執讓五一五六
    字第○七四三五號執行命令一件、花蓮中小企銀收據七件（以上均為影本）在卷
    足憑，且為被告所不爭執，並經本院依職權調閱本院八十九年度執字第五一五六
    號執行卷宗核符，原告之主張，自堪信為真實。
三、按保證人向債權人為清償後，於其清償之限度內，承受債權人對於主債務人之債
    權，民法第七百四十九條前段定有明文。被告既係系爭借款之主債務人，自應履
    行清償之義務，從而，原告依民法第七百四十九條之規定，請求被告給付十九萬
    五千九百四十四元，及自起訴狀繕本送達翌日即九十年八月二十二日起至清償日
    止，按年息百分之五計算之利息，為有理由，應予准許。
四、原告陳明願供擔保，請求宣告假執行，核無不合，茲酌定相當之擔保金額，予以
    准許。
中      華      民      國    九十      年      十      月    十二      日
~B臺灣基隆地方法院基隆簡易庭
~B        法院書記官  王靜敏
~B        法      官  陳湘琳
右正本證明與原本無異。
本筆錄正本之送達，與判決正本之送達，有同一效力。
對於本件判決如有不服，應於收受送達後二十日內向本院提出上訴書狀，上訴於本院
合議庭，並按他造當事人之人數附具繕本。
中     華      民      國      九十      年     十     月      十八     日
~B        法院書記官  王靜敏


司法院資訊處製作；財團法人民間司法改革基金會備份。
